臺灣板橋地方法院刑事判決　　　　　　　96年度交訴字第83號
公　訴　人　臺灣板橋地方法院檢察署檢察官
被　　　告　乙○○
上列被告因公共危險等案件，經檢察官提起公訴（96年度偵字第
6915號），本院依簡式審判程序審理並判決如下：
    主  文
乙○○犯肇事致人受傷逃逸罪，處有期徒刑陸月，如易科罰金以
新台幣壹仟元折算壹日，減為有期徒刑月，如易科罰金以新台
幣壹仟元折算壹日。
    事  實
一、乙○○於民國96年1 月28日5 時許，駕駛其兄長林再福所有
    之車牌號碼K9-9231 號自用小客車，沿臺北縣中和市○○路
    ○ 段往土城市方向行駛，行經臺北縣中和市○○路○ 段左轉
    莒光路口時，本應注意車前狀況，隨時採取必要之安全措施
    ，且應讓直行車先行，而依當時天候陰但夜間有照明、視距
    良好、該處為乾燥、無缺陷、無障礙物之柏油路面，乙○○
    所駕車輛機件正常，即無不能注意之情事，竟因疏未能注意
    車前狀況，於行經前開路段時，復未讓直行車先行，即貿然
    左轉，不慎撞擊直行之甲○○○所騎乘車牌號碼為UYV-879
    號之輕型機車左側，致甲○○○當場人車倒地，甲○○○受
    有左股骨骨折、左下肢巨大撕裂傷併皮膚缺損等傷害（過失
    傷害部分，已經甲○○○撤回，另經本院為不受理之判決）
    。詎乙○○於肇事後，並未下車查看甲○○○傷勢並採取救
    護或其他必要措施，亦未向警察機關報告，反而另行起意駕
    車逃離現場，適因警接獲報案指稱乙○○所駕汽車車號有肇
    事逃逸情事，經通知車主林再福到案說明後，始查獲上情。
二、案經臺北縣政府警察局中和分局報請臺灣板橋地方法院檢察
    署檢察官偵查起訴。
    理  由
甲、程序方面：
一、按除被告所犯為死刑、無期徒刑、最輕本刑為3 年以上有期
    徒刑之罪或高等法院管轄第一審案件者外，被告於準備程序
    進行中，先就被訴事實為有罪之陳述時，審判長得告知被告
    簡式審判程序之旨，並聽取當事人、代理人、辯護人及輔佐
    人之意見後，裁定進行簡式審判程序。刑事訴訟法第273 條
    之1 第1 項定有明文。又簡式審判程序，於第一審得不行合
    議審判，此觀諸同法第284 條之1 規定亦明。再依刑訴訟法
    第273 條之2 規定，簡式審判程序之證據調查，不受第159
    條第1 項、第161 條之2 、第161 條之3 、第163 條之1 及
    第164條至第170條規定之限制。
二、查本件被告所犯上開刑法第185 條之4 肇事逃逸罪，並非最
    輕本刑為3 年以上有期徒刑之罪，且被告於本院準備程序進
    行中，復就被訴之事實為有罪之陳述，經本院告知簡式審判
    程序之旨，公訴人及被告對於本件改依簡式審判程序審理亦
    均表示無意見，本院合議庭即依前揭規定，裁定本件由受命
    法官獨任依簡式審判程序審理，合先說明。
乙、實體方面：
一、認定犯罪事實所憑證據及理由：
    上揭事實業據被告乙○○於本院審理中自白不諱（本院卷第
    16、20頁）。而被告駕駛車牌號碼K9-9231 號之自用小客車
    在上揭時地轉彎之際，因疏未注意車前狀況、又未禮讓直行
    車輛，因而撞擊由甲○○○所騎乘車牌號碼為UYV-879 之直
    行機車左側，致甲○○○當場人車倒地，甲○○○受有左股
    骨骨折、左下肢巨大撕裂傷併皮膚缺損等傷害後，被告並未
    下車查看、亦無召喚救護車或報警等舉止，竟猶駕車駛離之
    事實，亦經證人即被害人甲○○○於警詢、偵訊時指陳甚明
    （偵查卷第3 至6 、46頁），並有道路交通事故現場圖、道
    路交通事故調查報告(一)、(二)、臺北縣政府警察局中和分局疑
    似道路交通事故肇事逃逸追查表1 紙、現場及車損照片36張
    及亞東紀念醫院診斷證明書1 紙在卷可稽（附於偵查卷第13
    至16、19至20、26至42頁）。綜上，本案事證業臻明確，被
    告犯行堪以認定。
二、論罪科刑之理由：
  (一)查被告於駕車肇事致人受傷後逃逸，核其所為係犯刑法第18
    5 條之4 之肇事逃逸罪。
  (二)爰審酌被告未曾受有宣告有期徒刑之素行（此有臺灣高等法
    院被告前案紀錄表在卷可參），其因疏未注意車前狀況致撞
    及被害人而使被害人受傷後，未下車查看為適當之處置，竟
    駕車離去，易使被害人處於無法及時獲救之困境，惟其於為
    警查獲後，即出面說明，並已與被害人達成調解，此經被告
    於審理中供明在卷，且提出臺北縣土城市調解委員會調解筆
    錄為證（本院卷第12頁），被害人因此就被告所涉過失傷害
    部分業已視為撤回告訴（此部分另經本院為不受理判決），
    顯見被告尚有悔改之意，犯後態度尚佳，並衡佐被告素行，
    犯罪手段、所生危害等一切情狀，量處如主文所示之刑，併
    諭知如易科罰金之折算標準。又查，被告之犯罪時間，係在
    96 年4月24日之前，依中華民國九十六罪犯減刑條例第2 條
    第1 項第3 款之規定減其宣告刑二分之一，故減為有期徒刑
    3 月，並依該條例第9 條之規定諭知易科罰金之折算標準。
三、至於被告另被訴過失傷害罪嫌部分，另結，附此說明。
據上論斷，應依刑事訴訟法第273 條之1 第1 項、第299 條第1
項前段，刑法第185 條之4 、第41條第1 項，刑法施行法第1條
之1 第1 項、第2 項，中華民國九十六年罪犯減刑條例第2 條第
1 項第3 款、第7 條、第9 條，判決如主文。
本案經檢察官朱學瑛到庭執行職務。
中　　華　　民　　國　　96　　年　　7 　　月　　30　　日
                        交通法庭 法　官  蕭胤瑮
上列正本證明與原本無異。
如不服本判決，應於判決送達後十日內向本院提出上訴狀（應附
繕本），上訴於臺灣高等法院。
                                 書記官  黃炎煌
中　　華　　民　　國　　96　　年　　7 　　月　　30　　日
附錄本案論罪科刑法條全文
中華民國刑法第185條之4
（肇事遺棄罪）
駕駛動力交通工具肇事，致人死傷而逃逸者，處 6 月以上 5 年
以下有期徒刑。
